【裁判字號】    89,簡,1539
【裁判日期】    891221
【裁判案由】    台灣地區與大陸地區人民關係條例
【裁判全文】
臺灣臺北地方法院簡易判決                        八十九年度簡字第一五三九號
    聲  請  人  臺灣臺北地方法院檢察署檢察官
    被      告  甲○○
右列被告因違反臺灣地區與大陸地區人民關係條例案件，經檢察官聲請以簡易判決處
刑（八十九年度偵字第二一七五七號），本院判決如左：
    主  文
甲○○違反不得僱用大陸地區人民在臺灣地區從事未經許可之工作之規定，科罰金新
臺幣陸萬元，如易服勞役，以新臺幣玖佰元即銀元參佰元折算壹日。
    事  實
一、甲○○係臺北市○○區○○路三段二九七號地下室亞盧小吃店負責人，明知葉秀
    滿及林振雲係大陸地區人民，因探親獲准來臺，並未經許可在臺工作，竟分別於
    民國八十九年十月一日起、同年月十二日起僱用大陸地區人民葉秀滿及林振雲在
    上址從事洗碗及服務生等工作，嗣於八十九年十月十二日十時三十分許，在上址
    為警查獲。
二、案經臺北市政府警察局中正第二分局移送臺灣臺北地方法院檢察署檢察官偵查聲
    請簡易判決處刑。
    理  由
一、經查被告甲○○於偵查中固坦承以每月新台幣（下同）二萬元僱用葉秀滿乙情，
    惟矢口否認其有何違反不得僱用大陸地區人民在臺灣地區從事未經許可之工作之
    規定之犯行，辯稱：伊不知葉秀滿、林振雲係大陸地區人民，因為要等到十一月
    五日發薪資時才會請他們拿身分證及體檢表來店裡，所以之前並未注意到他們的
    身分，且伊未僱用林振雲，是林振雲當天來應徵時就被查獲云云。惟查右開事實
    ，業據被告於警訊中供認不諱，復經證人即被告僱用之大陸地區人民葉秀滿及林
    振雲於警訊中證述屬實，此外復有臺北市政府警察局中正第二分局思源分駐所臨
    檢紀錄表及葉秀滿、林振雲之入出境端末查詢報表各一紙附卷可稽。又查，被告
    於警訊時自承林振雲是於十月十日晚上向伊應徵的，伊請他於同月十二日來上班
    等語，可知林振雲於十月十日前來應徵，則十月十二日時當即業經被告僱用，故
    被告所辯伊未僱用林振雲乙節，已不足採信。再者，大陸地區人民說話之用語及
    口音皆與臺灣地區人民不相同，被告於葉秀滿、林振雲來應徵時，聽渠二人說話
    之用語及口音，應可輕易得知渠二人並非生長於臺灣地區，理應詢問渠二人自何
    地而來，再參以被告前曾於八十八年四月間因違反臺灣地區與大陸地區人民關係
    條例案件，經本院臺北簡易庭科處罰金新台幣十萬元，此有本院臺北簡易庭八十
    八年度北簡字第六九一號判決附卷可按，被告對於僱用口音異於臺灣人民之人，
    當較前謹慎，故被告所辯不知葉秀滿、林振雲係大陸地區人民乙情，與常情不符
    ，委無可採。被告所辯顯係飾卸之詞，不足採信。本件罪證明確，應依法論科。
二、依刑事訴訟法第四百四十九條第一項、第三項，台灣地區與大陸地區人民關係條
    例第八十三條第一項，刑法第十一條前段、第四十二條第二項，罰金罰鍰提高標
    準條例第二條，現行法規所定貨幣單位折算新台幣條例第二條，逕以簡易判決處
    如主文所示之刑。
如不服本件判決，得自收受送達之日起十日內，向本院提起上訴。
中    華    民    國      八十九      年      十二      月     二十一   日
                                  台灣台北地方法院刑事第九庭
                                      法  官  黃  雯  惠
右正本證明與原本無異
                                      書記官  林  素  霜
中    華    民    國      八十九      年      十二      月     二十六   日
附錄本案論罪科刑法條全文
臺灣地區與大陸地區人民關係條例第十五條
左列行為不得為之：
一  使大陸地區人民非法進入臺灣地區。
二  招攬臺灣地區人民未經許可使之進入大陸地區。
三  使大陸地區人民在臺灣地區從事未經許可或與許可目的不符之活動。
四  僱用或留用大陸地區人民在臺灣地區從事未經許可或與許可範圍不符之工作。
五  居間介紹他人為前款之行為。
臺灣地區與大陸地區人民關係條例第八十三條
違反第十五條第四款或第五款規定者，處二年以下有期徒刑、拘役或科或併科新台幣
三十萬元以下罰金。意圖營利而違反第十五條第五款規定者，處三年以下有期徒刑、
拘役或科或併科新台幣六十萬元以下罰金。
以犯前項之罪為常業者，處五年以下有期徒刑，得併科新臺幣六十萬元以下罰金。
法人之代表人、法人或自然人之代理人、受僱人或其他從業人員，因執行業務犯前三
項之罪者，除處罰行為人外，對該法人或自然人並科以前三項所定之罰金。但法人之
代表人或自然人對於違反之發生，已盡力為防止行為者，不在此限。


司法院資訊處製作；財團法人民間司法改革基金會備份。
